【裁判字號】    97,聲,718
【裁判日期】    970829
【裁判案由】    返還提存物
【裁判全文】
臺灣新竹地方法院民事裁定               97年度聲字第718號
聲  請  人  甲○○○○○○○○ ○○○○○○○○○○○(日商愛德萬株式會社)
                        1號
法定代理人  丁○○○
代  理  人  李文傑律師
代  理  人  簡秀如律師
代  理  人  黃雍晶律師
相  對  人  丙○○○ ○○○○.
                        ,Do.
法定代理人  乙○○○○○○○ .
上列聲請人聲請返還提存物事件，本院裁定如下：
    主  文
本院九十六年度存字第一三五八號擔保提存事件，聲請人所提存
之擔保金新臺幣仟肆佰捌拾伍萬元，准予返還。
    理  由
一、按訴訟終結後，供擔保人證明已定20日以上之期間，催告受
    擔保利益人行使權利而未行使者，或法院依供擔保人之聲請
    ，通知受擔保利益人於一定期間內行使權利並向法院為行使
    權利之證明而未證明者，法院應依供擔保人之聲請，以裁定
    命返還其提存物，民事訴訟法第104 條第1項第3款定有明文
    。此項規定，於其他依法令供訴訟上之擔保者準用之，同法
    第106 條規定甚明。又所謂之「訴訟終結」，應從廣義之解
    釋，包括撤銷假扣押或假處分裁定及執行程序終結在內，最
    高法院88年台抗字第682號裁判要旨可供參照。
二、本件聲請意旨略以：聲請人與相對人間請求損害賠償事件，
    聲請人前遵本院95年度裁全字第363號民事裁定為擔保假處
    分，曾提供新臺幣（下同）34,850,000元為擔保，並以本院
    96年度存字第1358號提存事件提存在案。茲因上開假處分裁
    定業經臺灣高等法院96年度抗字第1646號及最高法院97年度
    台抗字第256號民事裁定予以廢棄，並駁回聲請人之定暫時
    狀態處分聲請確定，是上開假處分執行已失所依據，聲請人
    乃具狀撤回假處分執行程序，本案訴訟業已終結；次查，聲
    請人乃依據民事訴訟法第104條第1項第3款後段規定，定20
    日以上期間催當受擔保利益人即相對人行使權利，然相對人
    迄今均未行使權利；相對人並於97年7月30日提出陳報狀，
    聲明就本件提存事件之擔保物、本院准許取回之裁定及聲請
    人後續取回提存物之程序，不為任何請求、異議、抗告或主
    張權利。為此請求准予依法返還前開提存之擔保金等語，並
    提出本院95年度裁全字第363號民事裁定、96年度存字第135
    8號提存書、國庫存款收款書、本院96年8月8日新院雲96 執
    全舜字第865號函、97年度北院民公麟字第22124 0號公證書
    、中華郵政國際快捷郵件執據（郵件編號：EＺ000000000T W
    ）暨催告函文、國際快捷郵件查詢紀錄、陳報狀（以上均影
    本附卷）等件為證。
三、經查，聲請人主張之事實，除據其提出前開證據外，並經本
    院依職權調取本院96年度存字第1358號提存事件、96年度裁
    全字第363號、96年度執全字第865號、臺灣高等法院96年度
    抗字第1646號及最高法院97年度台抗字第256號假處分事件
    等卷宗，核與聲請人前開所述相符；又本院95年度裁全字第
    363號假扣押裁定既經廢棄確定，聲請人亦已撤回執行程序
    在案，按前揭裁判要旨，符合廣義訴訟終結要件，聲請人復
    已定20日以上期間催告相對人行使權利，並經相對人收受後
    ，迄未對聲請人提起損害賠償訴訟或其他民事訴訟、支付命
    令、調解事件，亦有本院民事紀錄科查詢表、臺灣臺北地方
    法院函文可按；相對人亦具狀陳報聲明就本件提存事件之擔
    保物、本院准許取回之裁定及聲請人後續取回提存物之程序
    ，不為任何請求、異議、抗告或主張權利等語，有該聲請狀
    在卷足稽。從而，聲請人聲請返還本件供擔保之提存物，即
    屬有據，應予准許。
四、依民事訴訟法第95條，裁定如主文。
中    華    民    國    97    年    8    月     29    日
                  民事第一庭    法  官  陳順珍
以上正本係照原本作成。
如對本裁定抗告，須於裁定送達後10日內向本院提出抗告狀。
中    華    民    國    97    年    8    月     29    日
                                書記官  周育瑜


司法院資訊處製作；財團法人民間司法改革基金會備份。
